【裁判字號】    98,司財管,246
【裁判日期】    981225
【裁判案由】    選任遺產管理人
【裁判全文】
臺灣高雄地方法院民事裁定           98年度司財管字第246號
聲  請  人  財政部高雄市國稅局
法定代理人  丙○○
非訟代理人  甲○○
上聲請人聲請對被繼承人乙○○指定遺產管理人事件，本院裁定
如下：
    主  文
選任許芳瑞律師為被繼承人乙○○（男，民國○○○年○月○○
○日生，身分證統一編號：Ｚ000000000號）之遺產管
理人。
程序費用新臺幣壹仟元由被繼承人乙○○之遺產負擔。
    理  由
一、按「繼承開始時，繼承人之有無不明者，由親屬會議於1 個
    月內選定遺產管理人，並將繼承開始及選定遺產管理人之事
    由，向法院報明。」、「無親屬會議或親屬會議未於前條所
    定期限內選定遺產管理人者，利害關係人或檢察官，得聲請
    法院選任遺產管理人，並由法院依前項規定為公示催告。」
    民法第1177條、第1178條第2 項分別定有明文。
二、聲請意旨略以：緣被繼承人乙○○於民國97年9 月12日死亡
    ，生前設籍於高雄市前金區○○○路240 巷3 號，因被繼承
    人乙○○生前尚有未償稅捐，且其已無民法第1138條規定之
    法定繼承人，致聲請人無法執行欠稅法定程序，而被繼承人
    乙○○是否有其他繼承人不明，其親屬會議亦未於1 個月內
    選任遺產管理人，爰聲請本院於其親族間或其他具有法律素
    養之專業人士中，選任被繼承人乙○○之遺產管理人等語。
三、經查：（一）聲請人主張前揭事實，業據其提出財政部高雄
    市國稅局個人除戶資料查詢清單、死亡登記申請書資料查詢
    清單、被繼承人之財產歸屬資料清單、97年度綜合所得稅各
    類所得資料清單、繼承系統表等件為證，堪信為真實。（二
    ）聲請人既對被繼承人乙○○有債權存在，為其債權人，自
    應屬利害關係人無訛。復被繼承人乙○○有繼承人有無不明
    之情形，參以其親屬會議並未於死亡發生之日起1 個月內為
    其選定遺產管理人並呈報本院，揆諸首揭規定，聲請人以利
    害關係人之地位，向本院聲請選任被繼承人乙○○之遺產管
    理人，自屬有據。（三）本院審酌：擔任遺產管理人，主要
    係彙整被繼承人之財產，踐行被繼承人債權、債務之確認，
    將債權、債務作適法合理  之分配，並於有繼承人承認繼承
    時或遺產分配後尚有剩餘時，將遺產移交繼承人或國庫，且
    須熟悉相關法律程式及具備耐心及熱心進行遺產處分之相關
    程式，實非一般民眾可勝任，經本院自高雄律師公會願意擔
    任法院遺產管理人名單中徵詢後，許芳瑞律師願意以其專業
    知識管理及處理被繼承人乙○○後續之遺產問題，並有電話
    紀錄1 紙附卷可憑，爰選任許芳瑞律師為本件被繼承人乙○
    ○之遺產管理人。
四、依非訟事件法第157 條、第24條第1 項，裁定如主文。
五、如對本裁定抗告，須於裁定送達後10日之不變期間內，向本
    院提出抗告狀，並繳納抗告費新臺幣1,000 元。
中    華    民    國    98    年    12    月    25    日
                  家事法庭  司法事務官  宋佳蓁


司法院資訊處製作；財團法人民間司法改革基金會備份。
